【裁判字號】    90,上易,1458
【裁判日期】    900807
【裁判案由】    妨害名譽
【裁判全文】
臺灣高等法院臺中分院刑事判決              民國九十年度上易字第一四五八號
    上  訴  人  臺灣臺中地方法院檢察署檢察官
    上  訴  人
    即  被  告  丙○○
右上訴人等因被告妨害名譽案件，不服臺灣臺中地方法院中華民國九十年五月十八日
第一審判決（民國九十年度易字第一二八五號，起訴案號：臺灣臺中地方法院檢察署
民國八十九年度偵字第一八六九六號），提起上訴，本院判決如左：
    主  文
原判決撤銷。
丙○○散布文字，指摘足以毀損他人名譽之事，處有期徒刑月，如易科罰金，以
佰元折算壹日。
    事  實
一、丙○○為逢甲大學四年級在學學生。其因懷疑乙○○向其女友散布不實傳言，因
    而對乙○○心生不滿，竟於民國八十九年八月二十六日二時三十八分許，利用電
    腦及其專屬之電子郵件帳號，在特定多數人均可瀏覽觀看之逢甲蒼穹資訊網網站
    上，以「公車」（指與多數人發生性關係之意）、「下賤」、「賤女人」、「連
    上過公車的人都跟我說你是賤女人」、「看妳那種身體，一輩子也別想當人家母
    親了，還好不會害到下一代，妳就繼續當妳的公車吧」等，足以毀損他人名義之
    不實文字，指摘網路代號為「kipbing」之乙○○，使上網之不特定人得以瀏覽
    ，致使乙○○之名譽受有損害。
二、案經乙○○訴由臺中市警察局第四分局報請臺灣臺中地方法院檢察署檢察官偵查
    起訴。
    理  由
一、訊據被告丙○○對右揭在逢甲蒼穹資訊網網站上以「公車」、「下賤」、「賤女
    人」等詞語辱罵網路代號為「kipbing」 之乙○○之事實供承不諱，但辯稱：伊
    未指名道姓，且逢甲蒼穹資訊網要經註冊才能上網，並未公然誹謗乙○○云云。
    惟查：被告在逢甲蒼穹資訊網網站上張貼右揭誹謗告訴人文字之事實，業據其供
    述不諱，且有告訴人提出之列印資料一紙在卷可稽（見偵查卷第九十二頁）；又
    被告在該文中所稱之「kipb  的進行式」，即為「kipbing」之意，而「kipbing
    」為告訴人之網路代號，在該網站上知悉告訴人之網路代號者，即知被告所罵之
    人為告訴人，此情業據告訴人於原審法院審理時指陳綦詳；再逢甲蒼穹資訊網雖
    須經註冊才能進入，但該網站要屬對申請註冊之特定多數人開放使用，被告在該
    網站之complain信區張貼辱罵告訴人之文字，進入該信區之特定多數人均可瀏覽
    觀看而知悉其內容，故仍屬多數人得以共聞共見之公然情形，且誹謗罪亦不以公
    然為成立要件。從而被告所辯，無礙其罪責之成立。本件事證明確，被告犯行堪
    以認定。
二、經查，被告以文字在網站上指摘告訴人為「公車」（指與多數人發生性關係之意
    ）、「下賤」、「賤女人」、「連上過公車的人都跟我說你是賤女人」、「看妳
    那種身體，一輩子也別想當人家母親了，還好不會害到下一代，妳就繼續當妳的
    公車吧」等語，依一般社會通念，足以使人認為告訴人已與多人發生性關係，人
    盡可夫，而毀損告訴人之名譽。核被告所為，係犯刑法第三百十條第二項之誹謗
    罪。
三、原審予以論罪科刑，固非無見，惟查，被告係犯誹謗罪，原審以公然侮辱罪論處
    ，自有違誤。上訴人即公訴人上訴意旨，執此指摘原審判決不當，核有理由，自
    應由本院將原審判決撤銷改判。爰審酌被告無犯罪前科，素行良好，其雖受高等
    教育，但不知潔身自愛，竟以污穢不堪之文字在網站上誹謗他人，對告訴人名譽
    造成嚴重侵害等一切情狀，量處如主文第二項所示之刑，並諭知易科罰金之折算
    標準。
據上論斷，應依刑事訴訟法第三百六十九條第一項前段、第三百六十四條、第二百九
十九條第一項前段，刑法第三百十條第二項、第四十一條第一項前段、罰金罰鍰提高
標準條例第一條前段、第二條，判決如主文。
本案經檢察官甲○○到庭執行職務。
中       華       民       國   九  十    年     八      月     七      日
                                臺灣高等法院臺中分院刑事第七庭
                                      審判長法  官  林  榮  龍
                                            法  官  江  錫  麟
                                            法  官  黃  日  隆
右正本證明與原本無異。
不得上訴。
                                            書記官  林  端  容
中       華       民       國   九  十    年     八      月     八      日
                                                                        Ｋ


司法院資訊處製作；財團法人民間司法改革基金會備份。
